---
title: "Análise da base RAIS"
description: |
  Análise de salários na base RAIS.
author:
  - name: Jackson Paiva Gustavson
date: 2021-12-07
output:
  distill::distill_article:
    self_contained: false
---

```{r setup, include=FALSE}
knitr::opts_chunk$set(echo = FALSE)
```

Nesse relatório estamos interessados em responder a pergunta:

"Quanto ganha um cientista de dados?"

Para a realização da análise, foi utilizado o [datalake da iniciativa Base dos Dados] (https://basedos.org).

As bibliotecas utilizadas foram:

```{r message=FALSE, warning=FALSE}
library(bigrquery)
library(dplyr)

```

Carregando o arquivo CSV com link...

```{r}
tabela_normal <- read.csv("https://raw.githubusercontent.com/curso-r/main-r4ds-1/master/dados/imdb.csv")

conexao <- dbConnect(
  bigquery(),
  project = "basedosdados",
  dataset = "br_me_rais",
  billing = "rais-334500"
)

# o billing foi retirado do seguinte link, de acordo com o id do meu projeto 
# https://console.cloud.google.com/bigquery?p=basedosdados&d=br_me_rais&t=microdados_vinculos&page=table&project=rais-334500


primeiras_cinco_linhas <- collect(head(select(tbl(conexao,"microdados_vinculos"),
                                             everything()),5))


```

Abaixo está o código que carrega as primeiras 5 linhas da tabela de microdados.

```{r}
conexao <- dbConnect(
  bigquery(),
  project = "basedosdados",
  dataset = "br_me_rais",
  billing = "rais-334500"
)

# o billing foi retirado do seguinte link, de acordo com o id do meu projeto 
# https://console.cloud.google.com/bigquery?p=basedosdados&d=br_me_rais&t=microdados_vinculos&page=table&project=rais-334500
```

Vizualização das primeiras 5 linhas

```{r}
primeiras_cinco_linhas <- collect(head(select(tbl(conexao,"microdados_vinculos"),
                                             everything()),5))

```
